【裁判字號】    90,易,4018
【裁判日期】    901130
【裁判案由】    竊盜等
【裁判全文】
臺灣高雄地方法院刑事判決                          九十年度易字第四一八號
    公  訴  人  臺灣高雄地方法院檢察署檢察官
    被      告  乙○○
    被      告  甲○○
右列被告因竊盜等案件，經檢察官提起公訴（九十年度偵字第一三二六一號），本院
判決如左：
    主  文
乙○○、甲○○共同連續攜帶兇器毀壞安全設備於夜間侵入住宅竊盜，均處有期徒刑
壹年陸月。扣案之螺絲起子壹支，沒收之。
    事  實
一、乙○○、甲○○二人基於共同意圖為自己不法所有之概括犯意，於民國九十年七
    月十四日凌晨四時許，共同騎乘甲○○所有未懸掛車牌之重型機車，前往高雄縣
    鳳山市○○街、文化四路附近，由乙○○持客觀上具有殺傷力之螺絲起子一支，
    甲○○則在旁把風，趁四下無人之際，連續打破己○○、戊○○所有停放於路旁
    車牌號碼分別為Ｐ五－四０六號、ＹＱ－一一七號之營業用小客車玻璃後，竊取
    己○○汽車內之黑色皮夾，內有信用卡、身分證、汽、機車駕照各一張，及戊○○車內之現金新台幣（下同）九百元，得手後即將皮包丟棄，乙○○、甲○○二
    人於竊得上開財物後，食髓知味，隨即於同日凌晨四時許，再由乙○○持螺絲起
    子撬開丁○○○位於高雄縣鳳山市○○街二號一樓住處之電動鐵捲門控制盒後，
    侵入該住宅竊取丁○○○之皮包三只，內有現金九百十元，甲○○則在門外把風
    ，得手後，乙○○取走皮夾內現金，旋將皮包丟棄，嗣二人於同日凌晨四時四十
    五分許，再於高雄縣鳳山市○○街與澄清路口自強橋下，復由乙○○持客觀上具
    有殺傷力之螺絲起子一支，甲○○則在旁把風，打破丙○○所有停放於路旁車牌
    號碼ＹＰ－一六０號營業用小客車之車窗玻璃，竊取車內之現金一千六百五十元
    ，後因二人形跡可疑，經警追查後發現上情，並在其所騎乘之機車前籃中取出贓
    款三千四百六十元及作案用之工具螺絲起子一支，且於同日七時許在高雄縣鳳山
    市○○路十五號後防火巷內取出丁○○○所有遭丟棄之皮包二只及在高雄縣鳳山
    市○○街二三二巷二二號附近尋獲己○○所有遭丟棄之皮包一只。
二、案經高雄縣警察局鳳山分局報請臺灣高雄地方法院檢察署檢察官偵查起訴。
    理  由
一、訊據被告乙○○、甲○○對於曾在右揭時地，持螺絲起子共同連續竊盜之事實坦
    承不諱，核與被害人己○○、戊○○、許黃瓊花、丙○○於警、偵訊時所為之指
    訴相符（見九十年七月十四日警訊筆錄、九十年八月十五日、九月二十八日偵訊
    筆錄），並有領結四紙、照片六張可稽，復有扣案之螺絲起子可證，是足認被告
    自白與事實相符，從而，本件事證明確，被告二人犯行均堪認定。
二、按螺絲起子在客觀上具有危險性，足以殺傷人之生命、身體，為兇器之一種；又
    電動鐵捲門之控制盒非構成門之一部，應屬安全設備之一種。核被告二人攜帶螺
    絲起子，破壞汽車玻璃，竊取車內財物，均係犯刑法第三百二十一條第一項第三
    款之加重竊盜罪、第三百五十四條毀損罪。又攜帶兇器，毀壞電動鐵捲門之控制
    盒，侵入住宅竊盜，均係犯刑法第三百二十一條第一項第三款、第二款、第一款
    之加重竊盜罪。公訴人認被告二人共同攜帶兇器竊取車內財物之行為，係犯刑法
    第三百二十條之普通竊盜罪，容有誤會，惟起訴事實相同，爰依法變更起訴法條
    。再被告二人具有犯意聯絡及行為分擔，均為共同正犯。另被告二人先後多次竊
    盜、毀損行為，時間緊接，所犯基本構成要件相同，顯均係出於概括之犯意為之
    ，為連續犯，應均以一罪論。又被告二人所犯加重竊盜罪與毀損罪間，有方法結
    果之牽連關係，依刑法第五十五條規定，應從一重之攜帶兇器毀壞安全設備於夜
    間侵入住宅竊盜罪論處。爰審酌被告二人年輕力壯，竟不思以正途賺取金錢，卻
    恣意連續竊取他人財物，侵害他人財產權益，危害非輕，惟念渠等犯後坦承犯行
    、態度尚可，及被害人所受之損害等一切情狀，分別量處如主文所示之刑，以示
    懲戒。至扣案之螺絲起子一支，為被告所有，供竊取財物之用，業據被告供陳在
    卷，爰依刑法第三十八條第一項第二款宣告沒收，另扣案之螺絲板手、瑞士刀、
    手電筒，雖係被告所有，惟其本係放置於車上供修車之用，而非供犯罪所用之物
    ，亦經被告供明在卷，爰不予宣告沒收，附此敘明。
據上論斷，應依刑事訴訟法第二百九十九條第一項前段、第三百條，刑法第二十八條
、第五十六條、第三百二十一條第一項第一款、第二款、第三款、第三百五十四條、
第五十五條、第三十八條第一項第二款，罰金罰鍰提高標準條例第一條前段，判決如
主文。
中      華      民      國      九十      年      十一    月    三十    日
                                  臺灣高雄地方法院刑事第四庭
                                      法  官  楊  國  祥
右正本證明與原本無異。
如不服本判決，應於判決送達後十日內，向本院提出上訴狀。
                                      書記官  陳  怡  真
中    華    民    國    九十      年     十一      月       三十       日
附錄論罪法條
中華民國刑法第三百二十一條
 (加重竊盜罪)
犯竊盜罪而有左列情形之一者，處六月以上五年以下有期徒刑：
一  於夜間侵入住宅或有人居住之建築物、船艦，或隱匿其內而犯之者。
二  毀越門扇、牆垣或其他安全設備而犯之者。
三  攜帶兇器而犯之者。
四  結夥三人以上而犯之者。
五  乘火災、水災或其他災害之際而犯之者。
六  在車站或埠頭而犯之者。
中華民國刑法第三百五十四條
 (毀損器物罪)
毀棄、損壞前二條以外之他人之物或令致不堪用，足以生損害於公眾或他
人者，處二年以下有期徒刑、拘役或五百元以下罰金。


司法院資訊處製作；財團法人民間司法改革基金會備份。
